臺灣高雄地方法院民事判決
111年度雄簡字第39號
原      告  韓飛均  
訴訟代理人  陳欣怡律師（法扶律師）
被      告  許玉展  
上列當事人間請求損害賠償事件，原告提起刑事附帶民事訴訟，
經本院刑事庭裁定移送前來，本院於民國111年4月26日言詞辯論
終結，判決如下：
    主  文
被告應給付原告新臺幣貳拾壹萬陸仟壹佰玖拾貳元，及自民國一
一Ｏ年三月十九日起至清償日止，按週年利率百分之五計算之利
息。
原告其餘之訴駁回。
本判決得假執行；但被告如以新臺幣貳拾壹萬陸仟壹佰玖拾貳元
為原告預供擔保後，得免為假執行。
    事實及理由
一、被告未於言詞辯論期日到場，核無民事訴訟法第386 條所列
    各款情形，爰依原告之聲請，由其一造辯論而為判決。
二、原告主張：兩造均係聯結車駕駛，於民國109年3月27日20時
    40分許，兩造在高雄市小港區中安路之大型停車場內發生口
    角及肢體拉扯，被告竟基於傷害之故意，拉住原告之肩頸部
    並徒手將原告甩摔在地，再以左膝壓擊其胸口，及以左腳踢
    踹原告之左大腿、右手臂（下稱系爭事故），致原告受有腦
    震盪、頭部損傷、頸部肌肉、筋膜和肌腱拉傷、雙側手肘擦
    傷、左側尺神經病灶、肌痛、神經痛及神經炎、頸部酸痛併
    上肢麻痛、肩頸酸痛，及原告原有之第四、五頸椎椎間盤突
    出、顱頸椎症候群更為嚴重等傷害（下稱系爭傷害）。原告
    因系爭傷害支出醫療費用新臺幣（下同）78,854元，並於住
    院7日期間須由專人全日看護，而由訴外人即原告之妻瞿沛
    緹看護，受有相當看護費用之損失14,000元（看護期間從10
    9年5月18日至109年5月24日，共7日，以每日2,000元計算）
    。又原告因系爭傷害須休養數月不能工作而受有薪資損失，
    僅先請求其中73,338元（109年5月18日至109年6月30日，共
    1個月又14日，以原告每月薪資5萬元、每日平均薪資1,667
    元計算）。復因系爭傷害受有精神上痛苦，得請求精神慰撫
    金25萬元，共計受有416,192元之損失。爰依民法第184條第
    1項前段、193條、195條規定提起本件訴訟等語，並聲明：
    被告應給付原告416,192元，及自起訴狀繕本送達翌日起至
    清償日止，按週年利率5％計算之利息。
三、被告被告未於言詞辯論期日到場，亦未提出書狀作任何聲明
    或陳述。
四、經查，原告主張前揭事實，有系爭事故行車紀錄器錄影光碟
    暨勘驗筆錄、國軍高雄總醫院急診病歷暨診斷證明書、醫療
    費用明細收據、國軍高雄總醫院111年4月11日醫雄企管字第
    1110004580號函、原告在職薪資證明在卷可稽（見110年度
    附民字第163號卷【下稱附民卷】第23至33、39至41頁，本
    院卷第107、113、115至153頁），並有證人瞿沛緹證述明確
    （見本院卷第157至159頁），並經本院調閱110年度訴字第1
    71號刑事判決卷宗確認無訛。又被告已於相當時期受合法通
    知，而於言詞辯論期日不到場，亦未提出準備書狀爭執，依
    民事訴訟法第280條第3項之規定，應視同自認，堪認原告主
    張之事實為真實。
五、本院之判斷：
　　⒈按因故意或過失，不法侵害他人之權利者，負損害賠償責
      任，民法第184 條第1 項前段定有明文。經查，原告既因
      被告故意傷害行為，而受有系爭傷害，依前揭規定，被告
      自應對原告負侵權行為之損害賠償責任。則原告得向被告
      請求之損害項目及金額，分述如下：
　　⑴醫療費用部分：
　　　按不法侵害他人之身體或健康者，對於被害人因此喪失或
      減少勞動能力或增加生活上之需要時，應負損害賠償責任
      ，民法第193條第1項定有明文。經查，原告因系爭事故受
      有系爭傷害，並為治療系爭傷害支出醫療費用78,854元，
      係因被告不法侵害原告身體健康而支出之必要費用，核屬
      原告因被告不法侵害行為增加之生活費用，自應由被告賠
      償。
　　⑵相當看護費用損失部分：
　　①按以親屬代為照顧被害人之起居，固係基於親情，但親屬
      看護所付出之勞力並非不能評價為金錢，雖因二者身分關
      係而免除被害人之支付義務，惟此種基於身分關係之恩惠
      ，自不能加惠於加害人，故由親屬看護時雖無現實看護費
      之支付，仍應認被害人受有相當於看護費之損害，得向被
      告請求賠償，始符公平原則（最高法院94年度台上字第15
      43號判決意旨可參）。
　　②經查，原告因系爭傷害，自109年5月18日於國軍高雄總醫
      院住院接受治療，而於109年5月24日出院，住院期間須專
      人24小時照護等情，有國軍高雄總醫院診斷證明書附卷可
      查（見附民卷第41頁）。次查，證人即原告之妻瞿沛緹證
      稱：原告於109年5月18日在國軍醫院入院進行手術治療。
      原告於住院期間無法自理生活，是由我負責協助、照顧原
      告生活起居，一直照顧到原告109年5月24日出院等語（見
      本院卷第158頁），堪以認定原告於住院期間均由證人瞿
      沛緹全日照護一事，是揆諸前揭說明，原告雖無現實聘請
      看護而支付看護費用，然由原告配偶照護所付出之勞力非
      不能依專業看護人員之費用為評價，是自應比照一般看護
      情形，認原告受有相當看護費之損害。從而，原告請求每
      日看護費用2,000 元，核與國內全日看護行情大致相符，
      尚屬適當，是原告所受相當於看護費用損害之金額為14,0
      00元（計算式：2,000×7＝14,000），是原告請求看護費用
      14,000元，自屬有據。
　　⑶薪資損失部分：
　　①按損害賠償，除法律另有規定或契約另有訂定外，應以填
      補債權人所受損害及所失利益為限。依通常情形，或依已
      定之計劃、設備或其他特別情事，可得預期之利益，視為
      所失利益，民法第216 條第1 、2 項分別定有明文。
　　②經查，原告因系爭傷害，於109年5月18日至109年5月24日
      ，在國軍高雄總醫院住院接受頸椎融合手術，109年5月24
      日出院後，須休養3個月，不適合勞動性工作乙節，有國
      軍高雄總醫院111年4月11日醫雄企管字第1110004580號函
      在卷可徵（見本院卷第107頁），堪認原告自109年5月24
      日出院起3個月，即109年8月24日始能正常工作。又原告
      受雇於訴外人誠鋒貨櫃運輸有限公司（下稱誠鋒公司），
      每月薪資達5萬元等節，有誠鋒公司出具之在職薪資證明
      書附卷可憑（見本院卷第113頁），參以證人瞿沛緹證稱
      ：原告出院後還需要在家休息，不能從事大貨車司機的工
      作，因為原告頸椎開刀，不能做太大的動作，可能無法注
      意路況。原告出院後大概休養了3個月才能回復正常工作
      狀態；原告在休養3個月期間沒有收入等語（見本院卷第1
      58至159頁）。足認原告於出院後3個月期間內，均因傷休
      養未能工作，而未獲有薪資收入。是以，原告請求109年5
      月18日至110年6月30日（共1個月14日）因系爭事故而不
      能工作之薪資損失共計73,338元【計算式：50,000＋（50,
      000/30，小數點以下四捨五入）×14=73,338】，此部分自
      屬原告預期可得之所失利益，自應由被告賠償。
　　⑷精神慰撫金部分：
　　①按不法侵害他人之身體、健康、名譽、自由、信用、隱私
      、貞操，或不法侵害其他人格法益而情節重大者，被害人
      雖非財產上之損害，亦得請求賠償相當之金額，民法第19
      5 條第1 項前段定有明文。又按慰藉金之賠償須以人格權
      遭遇侵害，使精神上受有痛苦為必要，其核給之標準固與
      財產上損害之計算不同，然非不可斟酌雙方身分資力與加
      害程度，及其他各種情形核定相當之數額（最高法院51年
      台上字第223 號判決意旨可參）。
　　②經查，原告因系爭事故受有系爭傷害，有國軍高雄總醫院
      病歷資料暨診斷證明書診斷證明書可證（見附民卷第23至
      33頁），則原告因被告行為受有前開體傷，可認原告受有
      相當程度之精神痛苦，原告請求被告賠償非財產上之損害
      ，自屬有據。又查，原告自陳高職畢業、為貨運聯結車駕
      駛、每月收入約5萬元（見本院卷第85頁），被告則於本
      院刑事庭自陳為專科肄業，經濟狀況勉持（見本院110年
      度訴字第171號刑事卷第178頁）又原告名下有房地及汽車
      、被告名下無不動產，有兩造109年度稅務電子閘門財產
      所得資料在卷可參，則本院斟酌原告傷勢、被告不法侵害
      之情節及兩造身分、地位、經濟能力等其他一切情狀，認
      原告請求被告賠償之精神慰撫金，以5 萬元為相當。
　　⒉綜上，被告應賠償原告216,192元（計算式：78,854＋14,00
      0＋73,338＋50,000＝216,192）。
六、綜上所述，原告依民法第184 條第1項前段、第193條、第19
    5條規定，請求被告應給付原告216,192元及自起訴狀繕本送
    達翌日（即110年3月19日）起至清償日止，按週年利率5％計
    算之利息，為有理由，應予准許。逾此範圍之請求，為無理
    由，應予駁回。
七、本判決原告勝訴部分，係依民事訴訟法第427條訴訟適用簡
    易程序所為被告敗訴之判決，爰依同法第389條第1項第3款
    之規定，依職權宣告假執行。並由本院依民事訴訟法第392 
    條第2項之規定，依職權宣告被告為原告預供擔保，得免為
    假執行。
八、本件事證已臻明確，其餘攻擊防禦方法及所提證據，核與判
    決結果不生影響，爰不逐一論述，併此敘明。
九、本件係刑事附帶民事訴訟事件，由本院刑事庭移送前來，迄
    本院言詞辯論終結止，當事人並無何裁判費或其他訴訟費用
    之支出，自無諭知訴訟費用負擔之必要，併此敘明。
中　　華　　民　　國　　111 　年　　5 　　月　　17　　日
                  高雄簡易庭　法　官  陳安信
以上正本係照原本作成。
如對本判決上訴，須於判決送達後20日內向本院提出上訴狀。如
委任律師提起上訴者，應一併繳納上訴審裁判費。　　　　　　
中　　華　　民　　國　　111 　年　　5 　　月　　17　　日
                              書記官  蔡妮君